臺灣屏東地方法院刑事判決　　　　　　　　　　　　九十三年度交簡上字第五四號
　　公　訴　人　臺灣屏東地方法院檢察署檢察官
　　上　訴　人
　　即　被　告　甲○○　男　四.
右列上訴人即被告因公共危險案件，不服本院九十三年度交簡字第七○八號，中華民
國九十三年十月十四日第一審刑事簡易判決（檢察官聲請簡易判決處刑案號：九十三
年度偵字第四六五號），提起上訴，本院第二審合議庭判決如左︰
    主　　　文
上訴駁回。
    事實及理由
一、本案經合議庭審理結果，認第一審判決被告甲○○犯刑法第一百八十五條之三公
    共危險罪，處有期徒刑二月，如易科罰金，以三百元折算一日，緩刑二年，認事
    、用法及量刑均無不當，應予維持，並引用第一審判決書記載之事實、證據及理
    由（如附件）。
二、上訴人即被告上訴意旨略以：「渠喝酒時間距肇事時已相隔十五小時，且先前所
    犯有期徒刑以上之罪，執行完畢至今已十八年，法官無權將該前科資料寫在判決
    書上」云云，請求撤銷原判決，另為無罪之諭知。
三、惟查：
(一)、被告駕車肇事後，經警施以酒精濃度測試結果，其呼氣酒精濃度高達○．七八ｍ
    ｇ／Ｌ，有測定紀錄紙一份在卷可考（警卷第廿四頁），依法務部法醫研究所毒
    物化學組林棟樑博士製作之「血液中酒精濃度與酒醉程度及呈現症狀之關係」表
    ，及中央警察大學交通學系暨交通管理研究所教授蔡中志製作之「酒精濃度與肇
    事率之關係」表所載，被告行為當時應係處於「中度酩酊、運動失調、平衡障礙
    、判斷力遲頓」之狀態，肇事率為一般正常人之二十五倍，參酌屏東縣警察局潮
    州分局員警就本案所製作之測試觀察紀錄表記載：被告於測試或訊問過程中，身
    上散發酒味，有含糊不清、注意力無法集中、多話之情形，可見被告駕車肇事之
    時，確實因服用酒類，而達無法安全駕駛動力交通工具之程度，其飲酒時間距離
    肇事時間之長短，並不影響本件犯行之成立，原判決論以公共危險罪責，並無違
    誤。
(二)、再者，前曾受有期徒刑以上刑之宣告，執行完畢或赦免後，五年以內未曾受有期
    徒刑以上刑之宣告者，為刑法第七十四條第二款所定法院得以宣告緩刑之要件，
    原判決審酌被告雖曾於民國七十年間，因殺人未遂案件經本院以七十年度訴字第
    三一九號判處有期徒刑六年確定，惟七十六年九月二十日執行完畢後，五年以內
    未曾受有期徒刑以上刑之宣告，有臺灣屏東地方法院檢察署刑案資料查註紀錄表
    及臺灣高等法院被告全國前案紀錄表附卷可稽，經本案科刑教訓，當知所警惕而
    無虞再犯，認所宣告之刑，以暫不執行為適當，符合刑法第七十四條第二款所定
    緩刑之要件，併予宣告緩刑二年，而於判決理由中載明，認事用法，並無不合，
    且對於被告而言，已屬寬典，被告不知感念思過，竟仍以法官無權將前科資料寫
    在判決書上為由，提起上訴，請求撤銷原判決云云，顯無可採。
四、綜上所述，原審判決認定上訴人即被告犯刑法第一百八十五條之三公共危險罪，
    予以依法論科，認事用法均無不合，量刑亦稱妥適，上訴意旨指摘原判決不當，
    顯無理由，應予駁回。
五、據上論斷，應依刑事訴訟法第四百五十五條之一第一項、第三項、第三百六十八
    條、第三百七十三條判決如主文。
本案經檢察官何克昌到庭執行職務
中　　　華　　　民　　　國　　九十四　　年　　  一      月　　  七      日
                              臺灣屏東地方法院交通法庭
                                  審判長法  官  楊清安
                                        法  官  柯雅惠
                                        法  官  楊萬益
右正本證明與原本無異。
不得上訴。
                                        書記官  曾文玲
中　　　華　　　民　　　國　　九十四　　年　　  一      月　　  七      日
附錄本判決論罪科刑法條全文
刑法第一百八十五條之三：
服用毒品、麻醉藥品、酒類或其他相類之物，不能安全駕駛動力交通工具而駕駛者，
處一年以下有期徒刑、拘役或三萬元以下罰金。
